【裁判字號】    99,訴,1186
【裁判日期】    991021
【裁判案由】    妨害風化
【裁判全文】
臺灣高雄地方法院刑事判決              99年度訴字第1186號
公  訴  人  臺灣高雄地方法院檢察署檢察官
被      告  己○○
選任辯護人  洪世崇律師
            許惠珠律師
被      告  丙○○
上列被告因妨害風化案件，經檢察官提起公訴（99年度偵字第74
54號），本院判決如下：
    主  文
己○○共同犯圖利容留性交罪，處有期徒刑陸月，如易科罰金，
以新臺幣壹仟元折算壹日。扣案如附表所示之物均沒收。
丙○○共同犯圖利容留性交罪，處有期徒刑肆月，如易科罰金，
以新臺幣壹仟元折算壹日。扣案如附表所示之物均沒收。
    事  實
一、己○○係址設高雄市壬○區○○○路21之1 號2 樓「人之初
    茶室」員工兼現場負責人，負責發放薪水、接待及媒介小姐
    從事性交易等事務；丙○○則受僱於「人之初茶室」真正幕
    後負責人（綽號「陳董」，真實姓名年籍不詳），擔任「人
    之初茶室」掛名負責人，負責整理現場環境，並分擔接待及
    媒介小姐從事性交易等事務。己○○、丙○○與「陳董」共
    同基於意圖使女子與他人為性交行為而媒介、容留以營利之
    犯意聯絡，於民國99年2 月26日下午4 時30分許，由丙○○
    、己○○分別接待前往「人之初茶室」消費之男客庚○○、
    癸○○，並分別以每小時新臺幣（下同）1,500 元、1,550
    元之代價，媒介並容留「人之初茶室」女服務生甲○○、乙○○分別與男客庚○○、癸○○在「人之初茶室」2 樓5 號
    、2 號包廂內，從事性交行為（即男客以手指進入女服務生
    性器內等行為），甲○○、乙○○則均可獲得600 元代價，
    餘則歸店家所有，藉此營利。嗣於99年2 月26日下午5 時30
    分許，經警持搜索票前往「人之初茶室」執行搜索，分別在
    「人之初茶室」2 樓5 號、2 號包廂，當場查獲甲○○與庚○○、乙○○與癸○○從事性交易，並扣得遙控器3 個、打
    卡表2 張、上班表1 張、錄影機主機1 台，而查悉上情。
二、案經高雄市政府警察局壬○分局移送臺灣高雄地方法院檢察
    署檢察官偵查起訴。
    理  由
壹、關於證據能力之認定：
一、按被告以外之人（包括證人、鑑定人、告訴人、被害人及共
    同被告等）於檢察事務官、司法警察官或司法警察調查中所
    為之陳述，與審判中不符時，其先前之陳述具有較可信之特
    別情況，且為證明犯罪事實存否所必要者，得為證據，刑事
    訴訟法第159 條之2 定有明文。所謂「前後陳述不符」之要
    件，應就前後階段之陳述進行整體判斷，以決定其間是否具
    有實質性差異，惟無須針對全部陳述作比較，陳述之一部分
    有不符，亦屬之。經查，證人甲○○、乙○○於警詢中之供
    述，與其於本院審判中之證述，就被告己○○是否現場負責
    人等情，已有前後陳述不符之情形，本院審酌渠等於警詢中
    陳述時距事發時間較相近，記憶較為清晰，且證人乙○○於
    本院審理時並表示警詢時之陳述係出於自由意志（見院二卷
    第40頁反面）；另證人甲○○於本院審理時亦表示：警員沒
    有對伊強暴、脅迫或其他不正當方法等語明確（見院二卷第
    44 頁 ），況渠等於警詢時之陳述較無人情壓力，客觀上應
    具有較可信之特別情況，且亦為證明犯罪事實存否所必要，
    依上揭規定，渠等於警詢中之證言自有證據能力。
二、次按被告以外之人於審判外之陳述，雖不符刑事訴訟法第15
    9 條之1 至第159 條之4 之規定，而經當事人於審判程序同
    意作為證據，法院審酌該言詞陳述或書面陳述作成時之情況
    ，認為適當者，亦得為證據；當事人、代理人或辯護人於法
    院調查證據時，知有第159 條第1 項不得為證據之情形，而
    未於言詞辯論終結前聲明異議者，視為有前項之同意，刑事
    訴訟法第159 條之5 定有明文。經查，除上揭第一點所述外
    ，本判決下列所引用之各項證據資料，其屬於被告以外之人
    於審判外之陳述者，均據本院於調查證據程序逐一提示並告
    以要旨，檢察官、被告、辯護人均知該等證據為被告以外之
    人之審判外陳述，已表示同意作為證據或對證據能力沒有意
    見（見院一卷第27頁、院二卷第41頁反面、第48頁反面）及
    未於言詞辯論終結前聲明異議，本院審酌上開證據作成時之
    情況，亦無不當取供等情形，認為以之作為本案之證據亦屬
    適當，依刑事訴訟法第159 條之5 規定，應有證據能力。
貳、實體方面：
一、訊據被告己○○、丙○○均矢口否認有上揭圖利容留性交罪
    犯行，被告己○○辯稱：伊為單純受僱「人之初茶室」經營
    者丙○○之服務小姐，並非現場負責人，無參與店內行政事
    務云云；被告丙○○則辯稱：伊在「人之初茶室」擔任掛名
    負責人，係向「陳董」應徵面試，他告知伊擔任掛名負責人
    ，薪水可多1 萬元，並告知該店有合法牌照可請小姐坐檯，
    要伊負責這家店的經營管理，伊要每天看一下環境並打掃，
    及在門口學習接待客人。伊等店裡面是沒有從事色情交易，
    也都有跟小姐交待不可以從事色情交易云云。經查：
  (一)上揭犯罪事實，業據被告2 人於本院審理時坦承：被告己○○係址設高雄市壬○區○○○路21之1 號2 樓「人之初茶室
    」員工，被告丙○○則係掛名負責人。於99年2 月26日下午
    4 時30分許，有男客庚○○、癸○○至「人之初茶室」消費
    ，再由成年女子甲○○、乙○○為渠等服務。嗣於99年2 月
    26日下午5 時30分許，警察在店內執行搜索勤務時，當場查
    獲甲○○與庚○○、乙○○與癸○○從事性交易，且扣得遙
    控器3 個、打卡表2 張、上班表1 張、錄影機主機1 台等情
    而不爭執（見院一卷第35頁），並經證人即男客庚○○、癸○○分別於警詢、偵訊中證述甚詳（見警卷第15至17、21至
    23頁、偵卷第21至24、26、27頁），及經證人即女服務生甲○○、乙○○於警詢中證述明確（見警卷第11至14、18至20
    頁），復有高雄市政府99年2 月9 日函暨所檢附之商業登記
    抄本1 紙（見警卷第44、45頁）、搜索票、搜索扣押筆錄、
    扣押物品目錄表各1 份（見警卷第24至26、37頁）、現場查
    獲照片24張（見警卷第28至33頁）、高雄市政府警察局壬○
    分局執行臨檢現場檢查紀錄表1 份（見警卷第34、35頁）、
    99年2 月26日之坐檯日報表1 紙在卷可稽（見警卷第50頁）
    。
  (二)被告2 人雖均矢口否認有上揭圖利容留性交罪犯行，並以前
    揭情詞置辯。惟查：
  １、證人即男客庚○○於警詢中證述：伊進入「人之初茶室」
      ，丙○○走上前來招呼伊，丙○○把小姐甲○○帶出來問
      伊這個喜不喜歡，伊說喜歡之後，丙○○就跟伊說消費金
      額1 小時1,500 元，小姐甲○○就跟伊一起上來2 樓5 號
      包廂進行性交易，伊與甲○○2 人先聊天，之後伊等就互
      相撫摸對方的胸部跟生殖器，伊有親吻甲○○的胸部，也
      有把手指插入甲○○的生殖器（陰道）內抽動，警方就來
      臨檢了等語甚詳（見警卷第15、16頁）；及於偵訊中具結
      證稱：伊有摸甲○○的胸部與私處，伊手指有插入對方的
      陰道，對方也有撫摸伊的生殖器等語明確（見偵卷第22頁
      ），核與證人即女服務生甲○○於本院審理時證稱：「（
      當天客人庚○○有無把手指伸進你陰道內抽動？）有」、
      「（請庚○○起立讓證人辨認，他是否為當日與你性交易
      的男客？）是」、「（提示警卷第50頁之點檯單，上面「
      小雅」是否為你的花名？）是」等語（見院二卷第42頁反
      面、第43頁反面、第44頁正面）相符，復有99年2 月26日
      之坐檯日報表1 紙（見警卷第50頁）、高雄市政府警察局
      壬○分局執行臨檢現場檢查紀錄表1 份在卷可佐（見警卷
      第34、35頁）。是男客庚○○於99年2 月26日前往「人之
      初茶室」消費時，「人之初茶室」內所僱用之女服務生甲○○，在「人之初茶室」2 樓5 號包廂內，確有以每小時
      共1,500 元之代價，而與男客為性交行為（即男客以手指
      進入女服務生性器內之行為），堪以認定。
  ２、再證人即男客癸○○於警詢中證稱：伊與乙○○是從事性
      交易。小姐幫伊性服務，先互相愛撫對方，再幫伊口交至
      陰莖勃起到射精為止，這時包廂內突然亮光起來，小姐就
      趕緊叫伊把衣服穿好，當伊正要穿上長褲時警方就來臨檢
      了等語甚詳（見警卷第2 頁），及於偵訊中具結證稱：伊
      有摸她的胸部及私處，手指有插入她的陰道，對方也有撫
      摸伊的生殖器等語明確（見偵卷第23頁），核與證人即女
      服務生乙○○於警詢中證稱：「人之初茶室」消費方式及
      型態是1 個小時1,550 元，通常伊等都會幫客人做半套性
      服務（手淫）。伊進入房間之後，先與男客聊天約數10分
      鐘，客人問伊提供什麼服務，可以摸嗎？伊說可以摸，伊
      自己脫上半身衣服到一半，並解開胸罩後面鈕釦，客人說
      這樣不夠，就幫伊把上半身衣服及胸罩全部脫掉，他就開
      始撫摸伊的胸部，並順手從裙子深入內褲用手指撫摸伊的
      陰蒂，並脫掉伊的內褲，以中指微淺在陰道來回撫摸，伊
      也幫男客先口交，後再幫他打手槍（手淫），直到射精。
      之後包廂內之臨檢燈突然亮起來，伊就將裸露上半身之衣
      服穿好，警方即表明身份臨檢等情相符（見警卷第19頁）
      ，復有99年2 月26日之坐檯日報表1 紙（見警卷第50頁）
      、高雄市政府警察局壬○分局執行臨檢現場檢查紀錄表1
      份在卷可佐（見警卷第34、35頁）。是男客癸○○於99年
      2 月26日前往「人之初茶室」消費，「人之初茶室」內所
      僱用之女服務生乙○○，在「人之初茶室」2 樓2 號包廂
      內，確有以1,550 元之代價，而與男客為性交行為（即男
      客以手指進入女服務生性器內等行為），亦堪以認定。
  ３、又觀諸(1)證人甲○○於警詢中證稱：伊與客人庚○○在包
      廂裡面從事性交易，是伊老闆丙○○媒介的。丙○○是老
      闆，己○○是現場負責人，他們兩個人都知道女服務生與
      男客同在包廂內從事性交易，每日下班結算之後，是向己○○領取薪資的等語甚詳（見警卷第12、13頁）；且其於
      本院審理時亦證稱：「（店內是何人安排小姐為客人進行
      服務？）當天是沙經理安排我的」、「（提示警卷第12頁
      ，你在警詢時有明確說「老闆丙○○有媒介我與男客進行
      性交易」，是否如此？）有」、「（你在警局時有無說被
      告己○○是負責接待，有跟你介紹每個客人的習性？）有
      」、「（提示警卷第13頁，警詢時問你丙○○及己○○兩
      人是否知道你們女服務生在包廂裡和男客進行性交易，你
      回答說他們兩人都知道，是否有這樣說過？）有」、「（
      提示警卷第13頁，警詢時問你們女服務生的薪資是向何人
      領取，你說每天下班後是向己○○領取薪資的，有無這樣
      講過？）警詢筆錄上面打字的就是我講的」等語甚詳（見
      院二卷第42頁反面至44頁正面）；(2)且證人乙○○於警詢
      中亦證稱：是綽號「小蓮」小姐告訴伊說客人有電話預約
      等一下就來，「小蓮」就是己○○無誤，伊不知道她擔任
      何種職務，是下班後要跟她領每日工作所得薪水。丙○○
      是擔任店長職位，每日向客人收取消費金額後要全數交給
      他，下班後再向己○○領每日工作所得薪水，店家應該知
      道伊等在包廂內與男客從事性交易，每次與男客坐檯都由
      己○○授意可否作半套性交易等語明確（見警卷第19、20
      頁）；(3)而證人庚○○於偵訊中並具結證稱：是丙○○招
      呼伊，伊一進去就問他說有無小姐，他說有，就介紹甲○○，他有提到消費方式1 小時1,500 元，內容是摸摸茶，
      他不敢講太明。所謂摸摸茶就是3 點都可以去碰觸等語明
      確（見偵卷第22頁）；(4)證人癸○○於警詢中亦證稱：伊
      是先打電話向該店詢問有無小姐後，經店家通知有小姐後
      就前往該店，伊進入該店經由「小蓮」招呼伊要喝何種飲
      料，並叫小姐乙○○帶伊上2 樓包廂，伊到該店消費共3
      次，3 次都是由己○○介紹小姐等語，並於偵訊為同旨之
      證述甚明（見警卷第22頁，偵卷第23頁）；(5)況證人即被
      告丙○○於偵訊中亦證稱：跟伊面試的老闆是陳董，他說
      有事，他不要再繼續做了，就叫伊掛名，伊是受僱領薪水
      ，伊去該店只有20幾天，尚未領到薪水，2 月19日只有先
      跟己○○詢問可否借支，她說新進人員不能借支，伊20日
      休假，等21日上班時，己○○說老闆同意先借伊5 千元，
      伊就先簽收支傳票5 千元。客人進來，伊就請他們到旁邊
      坐，幾分鐘後己○○就會請客人上樓，己○○就會叫現場
      的小姐上樓，並叫伊學習如何安排叫小姐等情明確（見偵
      卷第38至40頁），此外，復有便條紙、現金支出傳票、薪
      資表、薪資袋各1 紙在卷可佐（見偵卷第43、44頁）。是
      綜合上揭證人甲○○、乙○○、庚○○、癸○○之證述情
      節，並與證人即被告丙○○之證述相互參核後，自足認被
      告己○○是「人之初茶室」員工兼現場負責人，負責給付
      薪水、接待及媒介小姐從事性交易等事務，被告丙○○則
      係受僱於「人之初茶室」真正幕後負責人（即「陳董」）
      ，擔任「人之初茶室」掛名負責人，負責整理現場環境，
      並分擔接待及媒介小姐從事性交易等事務。
  ４、復以於99年2 月26日下午5 時30分許，在「人之初茶室」
      ，經警查獲搖控器共3 個（見前開第一、(一)點所述），而
      其中1 個是在被告丙○○身上查獲，另1 個是在被告己○○所坐桌子旁的1 本雜誌內找到，且在警員丁○○查獲雜
      誌內之搖控器前，被告己○○甫翻閱上開雜誌數秒後，再
      將該雜誌放回，因外觀上可以看出裡面有東西，隨即經員
      警丁○○上前翻閱該雜誌，並發現裡面夾有1 個搖控器，
      先後過程僅約10秒，且過程中並無他人翻動該本雜誌等情
      ，業經證人即警員丁○○於偵訊及本院審理時證述明確在
      卷（見偵卷第62、63頁、院二卷第47頁）。又「人之初茶
      室」老闆除了給被告丙○○1 顆搖控器，還有給被告己○○1 顆搖控器，然後另1 顆放在櫃台之事實，並經被告丙○○於本院審理時供述明確（見院二卷第54頁）。是由上
      開證據互核以觀，足見警員丁○○於雜誌內所查獲之搖控
      器1 個，即係「人之初茶室」老闆交被告己○○所持有，
      並經被告己○○隨身攜帶，於本案員警丁○○等人查緝當
      時，被告己○○欲趁機藏放於雜誌內，而經警員丁○○當
      場發現及查獲，灼然甚明。另外，本案查扣之搖控器3個
      按下後，分別可使2 樓房間的燈亮起或使櫃台後方發出聲
      響等情，亦經證人即警員丁○○於偵訊及本院審理時證述
      明確（見偵卷第63頁、院二卷第47頁），足見上開搖控器
      均係規避員警查緝之用。是若「人之初茶室」係單純提供
      聊天服務，被告丙○○、己○○何需隨身攜帶搖控器，俾
      遇臨檢時得以隨時警示店內服務小姐之必要？被告己○○
      又何以急於藏放身上所攜帶之搖控器？顯然被告2 人均對
      店內之聊天小姐可提供男客從事「性交」等服務知之甚明
      。
  ５、至被告己○○雖提出證人甲○○、乙○○於人之初茶苑（
      茶室）之切結書，且上開切結書上並載有「．．．絕不可
      涉及色情或不法之行為，如涉及皆屬個人之行為」等內容
      。然查：
    (1)「人之初茶室」辦公室內有設置監視器，且一樓通往2 樓
      之樓梯口設有管制門，及二樓包廂門設有門鎖、包廂內設
      有警示燈之事實，業經證人即當日執行員警戊○○於本院
      審理時證述明確（見院二卷第46頁正面），並有查獲照片
      22張在卷可憑（見警卷第29至33頁），是若係合法經營，
      並嚴禁店內聊天小姐從事色情服務，何需裝設上開設施防
      止警察查緝？
    (2)男客庚○○、癸○○在房間時，分別有看到燈在閃及突然
      亮起來，小姐說可能是警察來臨檢等情，此經證人庚○○
      、癸○○於偵訊中證述明確（見偵卷第27頁）。又「人之
      初茶室」包廂的檢查燈亮起時，警方過不久就進來，且在
      燈亮起時，女服務生乙○○、甲○○有分別跟男客癸○○
      、庚○○說可能是警察來臨檢等情，亦經證人乙○○、甲○○於本院審理時分別證述甚明（見院二卷第39、43頁）
      。復佐以於99年2 月26日，在「人之初茶室」2 樓2 號、
      5 號包廂內，均經警查獲女服務生有與男客從事性交易行
      為（見上述），及參以女服務生乙○○為男客癸○○為性
      交易時，見包廂內之臨檢燈（即警示燈）突然亮起來，乙○○就趕緊叫男客癸○○把衣服穿好，乙○○自己並將裸
      露上半身之衣服穿好，警方即表明身份臨檢等情（見前揭
      第2 點證人癸○○、乙○○於警詢中之證述），予以綜合
      判斷，足認「人之初茶室」所設置監視器、1 樓通往2樓
      之管制門及包廂內警示燈等物，均係為使店內女服務生非
      法從事性交易行為時，用以躲避警察查緝取締及通知2樓
      包廂內之女服務生將有警察臨檢查緝甚明。
    (3)再者，甲○○、乙○○均僅係受雇之服務生，衡諸常情，
      若非經「陳董」、被告2 人之許可或默許，豈有可能甘冒
      遭解職及追討損失風險，而擅自在店內為客人從事性交易
      。此外，佐以本案發生後迄本院辯論終結，亦未見被告2
      人對證人甲○○、乙○○提起任何訴訟或民事賠償（見院
      二卷第48頁），益徵前揭切結書之書立，要係逃避法律追
      訴之虛偽手段甚明，自不足採為被告2 人有利之認定。
  ６、綜上，被告己○○辯稱：伊為單純受僱「人之初茶室」經
      營者丙○○之服務小姐，並非現場負責人，無參與店內行
      政事務，沒有圖利容留性交罪犯行云云；被告丙○○辯稱
      ：伊等店裡面是沒有從事色情交易，也都有跟小姐交待不
      可以從事色情交易，沒有圖利容留性交罪犯行云云，與本
      院所審認之上揭事證不符，自均不足採信。
  (三)綜上所述，被告2 人有事實欄所載圖利容留性交罪犯行，事
    證明確，犯行均堪以認定，應予依法論科。
二、按「稱性交者，謂非基於正當目的所為之下列性侵入行為：
    (一)、以性器進入他人之性器、肛門或口腔，或使之接合之行
    為；(二)、以性器以外之其他身體部位或器物進入他人之性器
    、肛門，或使之接合之行為」，刑法第10條第5 項定有明文
    。又按刑法第231 條第1 項所謂容留，係指供給性交或猥褻
    者之場所而言（最高法院29年上字第3853號判例意旨及最高
    法院96年台上字第707 號判決意旨參照）。是核被告丙○○
    、己○○上揭事實欄所為，均係犯刑法第231 條第1 項前段
    之圖利容留性交罪。被告2 人就上開犯行，與「陳董」有犯
    意之聯絡及行為之分擔，皆為共同正犯。被告2 人意圖營利
    媒介並進而容留女子與男客為性交行為，其媒介之低度行為
    為容留之高度行為所吸收，不另論罪。又意圖使女子與他人
    為性交之行為，而容留以營利之犯罪內容，客觀上本即有反
    覆密集實行犯行之性質，是被告2 人雖共同容留女服務生甲○○、乙○○與男客進行性交易，惟其主觀上係基於同一營
    利之目的，客觀上反覆實行同種類之行為，侵害同一法益，
    應僅論以一罪。茲審酌被告丙○○前無犯罪前科紀錄之素行
    ，被告己○○則尚無經法院判刑確定之前科素行，有臺灣高
    等法院被告前案紀錄表2 份在卷可按，渠等為圖一己之私利
    ，從事容留性交犯行，所為敗壞社會善良風氣。兼衡以被告
    己○○為現場負責人，並負責薪水之發放，其於97年間所犯
    共同圖利容留性交罪，尚在法院審理中（經臺灣高等法院高
    雄分院以98年度上訴字第1209號判處有期徒刑5 月，現上訴
    最高法院中），竟再犯本案之罪，且犯後猶未能誠實以對，
    尚乏知錯悔改之意；被告丙○○則係受僱擔任「人之初茶室
    」掛名負責人，並有分擔部分接待及媒介小姐從事性交易之
    行為，其犯後雖未能坦承全部犯行，惟仍供述部分實情，及
    被告己○○、丙○○犯罪之動機、目的、手段、智識程度、
    生活狀況，暨檢察官對本案科刑範圍之意見等一切情狀，就
    被告2 人分別量處如主文所示之刑，並均諭知如易科罰金之
    折算標準，以資懲戒。扣案如附表所示之搖控器3 個、錄影
    機主機1 台，均係在「人之初茶室」內查獲，堪認當均屬共
    犯「陳董」所有，且均為供本案犯罪所用之物，爰均依刑法
    第38條第1 項第2 款規定，予以宣告沒收。至扣案打卡表2
    張、上班表1 張，均非違禁物，且與被告2 人本案犯行尚乏
    密切直接關係，故本院爰不為沒收之諭知，附此敘明。
據上論斷，應依刑事訴訟法第299 條第1 項前段，刑法第28條、
第231 條第1 項前段、第41條第1 項前段、第38條第1 項第2 款
，刑法施行法第1 條之1 ，判決如主文。
本案經檢察官辛○○到庭執行職務。
中    華    民    國    99    年    10    月    21    日
                  刑事第五庭審判長法  官  李昆南
                                  法  官  劉美香
                                  法  官  林永村
以上正本證明與原本無異。
如不服本判決應於收受本判決後10日內向本院提出上訴書狀，並
應敘述具體理由，如未敘述上訴理由者，應於上訴期間屆滿後20
日內補提理由書狀於本院（均須按他造當事人之人數附繕本）「
切勿逕送上級法院」。
中    華    民    國    99    年    10    月    21    日
                                  書記官  王珮樺
附表：
┌──┬───────────────┬───────┐
│編號│名                          稱│數          量│
├──┼───────────────┼───────┤
│ 1  │搖控器                        │個          │
├──┼───────────────┼───────┤
│ 2  │錄影機主機                    │壹台          │
└──┴───────────────┴───────┘
附錄本案論罪科刑法條
中華民國刑法第231 條
（圖利使人為性交或猥褻罪）
意圖使男女與他人為性交或猥褻之行為，而引誘、容留或媒介以
營利者，處5 年以下有期徒刑，得併科10萬元以下罰金。以詐術
犯之者，亦同。
公務員包庇他人犯前項之罪者，依前項之規定加重其刑至二分之
一。

司法院資訊處製作；財團法人民間司法改革基金會備份。
